臺灣高等法院高雄分院刑事判決　　　　94年度上訴字第1537號
上　訴　人　臺灣高雄地方法院檢察署檢察官
被　　　告　甲○○
上列上訴人因被告違反毒品危害防制條例案件，不服臺灣高雄地
方法院94年度訴字第2861號中華民國94年9月21日第一審判決（
起訴及移送原審併辦案號：臺灣高雄地方法院檢察署94年度毒偵
字第5136、5284、5848號），提起上訴（移送本院併辦案號：同
署94年度毒偵字第7270、7772號），本院判決如下：
    主  文
原判決撤銷。
甲○○連續施用第一級毒品，累犯，處有期徒刑拾月。扣案第一
級毒品海洛因壹小包（驗後淨重零點零壹公克）沒收銷燬之，包
裝上揭白粉之空包裝袋壹個（重零點壹玖公克）沒收。
    事  實
一、甲○○前於民國（下同）89年間因施用毒品案件，經檢察官
    聲請原審法院以89年度毒聲字第3986號裁定令入戒治處所施
    以強制戒治，嗣經檢察官聲請該院以90年度毒聲字第131 號
    裁定停止戒治付保護管束而於90年1 月30日釋放，於90年5
    月19日保護管束期滿強制戒治執行完畢。其又於91年間，因
    竊盜及搶奪案，經臺灣臺南地方法院分別判處有期徒刑6 月
    及10月，定執行刑為有期徒刑1 年2 月，於93年5 月24日執
    行完畢。詎甲○○仍不知悔改而基於施用第一級毒品海洛因
    之概括犯意，自上揭強制戒治及徒刑執行完畢5 年內之94年
    4 月24日起，至94年8 月23日10時許止，平均每2 至3 天施
    用1 次，在高雄縣茄萣鄉○○路○ 段267 巷55號住處，以將
    第一級毒品海洛因置於香菸內點火吸食之方式，連續施用第
    一級毒品海洛因多次。嗣分別於：(一)94年5 月17日19時許，
    騎乘車牌號碼BX3-587 號重型機車，行經高雄縣茄萣鄉○○
    路○ 段350 號前，為警查獲，並扣得含有第一級毒品海洛因
    成分之白粉1 包（驗後淨重0.01公克，空包裝重0.19公克）
    ；(二)94年5 月24日，因甲○○屬假釋中受保護管束人，經臺
    灣高雄地方法院檢察署觀護人依法採集尿液送驗查獲；(三)94
    年6 月21日，經該署觀護人依法採集尿液送驗查獲；(四)94年
    8 月9 日，因其係毒品列管人口，經該署觀護人通知採尿而
    查獲；(五)94年8 月23日，經該署觀護人以同樣理由，通知其
    採尿送驗而查獲。
二、案經臺南市警察局第六分局移請臺灣高雄地方法院檢察署檢
    察官偵查起訴，並由臺灣高雄地方法院檢察署檢察官移送原
    審暨本院併案審理。
    理  由
一、上揭犯罪事實，業據被告甲○○於本院審理時坦承不諱。核
    與被告於94年5 月17日19時20分許為警查獲後警詢時所採
    尿液，經送驗結果確呈海洛因陽性反應，此有長榮大學94年
    5 月30日TRC 檢體編號號SG0000000 號確認報告1 紙（見94
    毒偵5284號卷第8 頁）；被告於94年5 月24日11時25分許
    經臺灣高雄地方法院檢察署觀護人依法採集尿液，送驗結果
    確呈海洛因陽性反應，此有臺灣檢驗科技股份有限公司94年
    6 月9 日報告編號：KＺ000000000000號濫用藥物尿液檢驗報
    告1 紙（見94毒偵5136號卷第3 頁）；被告於94年6 月21
    日10時17分許經同署觀護人依法採集尿液，送驗結果確呈海
    洛因陽性反應，此有臺灣檢驗科技股份有限公司94年7 月7
    日報告編號：KＺ000000000000號濫用藥物尿液檢驗報告1 紙
    （見94毒偵5848號卷第3 頁）；被告於94年8 月9 日11時
    30 分 經同署觀護人依法採集其尿液，送驗結果呈海洛因陽
    性反應，此有台灣檢驗科技股份有限公司94年8 月25日報告
    編號KＺ000000000000號濫用藥物尿液檢驗報告（見94毒偵
    7270 號 卷第4 頁）；被告於94年8 月23日10時38分經同
    署觀護人依法採集其尿液，送驗結果呈海洛因陽性反應，有
    台灣科技股份有限公司94年9 月8 日報告編號KＺ0000000000
    00號濫用藥物尿液檢驗報告1 紙（見94年毒偵7772號卷第3
    頁）相符。再扣案之白色粉末，經送驗結果，確含有海洛因
    成分，復有法務部調查局94年7 月13日調科壹字第22002041
    2 號鑑定通知書1 紙附卷可稽（見94毒偵5284號卷第6 頁）
    。起訴書雖記載被告犯罪時間之起點為94年4 月中旬某日起
    ，然被告因犯毒品案，於94年4 月14日假釋出獄，此有台灣
    高等法院被告全國前案紀錄表存卷可查，被告於原審及本院
    審理時則均自白其犯罪始點為94年4 月24日，本院認被告於
    出獄10日後始再施用毒品，應屬合符常理，而可採信，起訴
    書認定之犯罪起點，並不正確，應予明。又被告前於89年
    間因施用毒品案件，經檢察官聲請原審法院以89年度毒聲字
    第3986號裁定令入戒治處所施以強制戒治，嗣經檢察官聲請
    該院以90年度毒聲字第131 號裁定停止戒治付保護管束而於
    90年1 月30日釋放，於90年5 月19日保護管束期滿強制戒治
    執行完畢之事實，亦有臺灣高等法院被告全國前案紀錄表在
    卷足參。至於被告又於92年間因施用毒品案件，經該院以92
    年度毒聲字第2972號裁定令入戒治處所施以強制戒治，於93
    年1 月9 日因法律修正釋放出所，此部分之強制戒治係因法
    律修正而未執行，非屬毒品危害防制條例第23條第2 項之執
    行完畢，自不得作為「執行完畢釋放」之基準點，附此敘明
    。綜上，本案事證明確，被告於強制戒治執行完畢後，5 年
    以內再犯施用毒品之犯行，應堪認定。是本件事證明確，應
    依法論科。
二、查海洛因係毒品危害防制條例第2 條第2 項第1 款明定之第
    一級毒品，本件被告甲○○前因施用毒品，經強制戒治執行
    完畢釋放後5 年內再犯本件犯行，核其所為係犯毒品危害防
    制條例第10條第1 項之施用第一級毒品罪，被告持有第一級
    毒品之行為已為其施用之高度行為所吸收，不另論罪。被告
    多次施用第一級毒品海洛因之犯行，時間緊接、方法相同，
    觸犯構成要件相同之罪，顯係基於概括犯意為之，為連續犯
    ，依刑法第56條之規定，以一罪論並加重其刑。又被告於91
    年間因竊盜案及搶奪案，經臺灣臺南地方法院分別判處有期
    徒刑6 月及10月，定執行刑為有期徒刑1 年2 月，於93年5
    月24日執行完畢，此情業據被告供明在卷，並有前開被告全
    國前案紀錄表可考，其於5 年內再犯本件有期徒刑以上之罪
    ，應依刑法第47條以累犯論處，而加重其刑，並遞加之，檢
    察官移送原審及本院併辦部分（即94年毒偵字第5848、7270
    、7772號部分），因與起訴部分有連續犯之裁判上一罪關係
    ，本院自得一併予以審究。
三、原審予以論罪科刑，固非無見；然查：(一)被告係屬累犯，已
    如前述，原審未依累犯論處，已有違誤。(二)再原審就被告於
    94年6 月21日以後至同年8 月23日止繼續施用海洛因之犯行
    ，未及一併審理，亦有未洽，檢察官上訴執此未及一併審理
    之事由，指摘原判決不當，非無理由，且原判決復有上開未
    依累犯論處之可議，自應由本院將原判決撤銷，審酌被告前
    因施用毒品，經觀察、勒戒、強制戒治、停止戒治，及甫於
    假釋出獄後即再施用毒品，顯見其不知悔悟而無堅定戒絕毒
    癮之決心，惟其行為尚未危害他人及其犯後坦承犯行，態度
    尚稱良好等一切情狀，爰量處如主文所示之刑。扣案海洛因
    1 小包（驗後淨重0.01公克），應依毒品危害防制條例第18
    條第1 項前段之規定，沒收銷燬之。至於送驗耗費之海洛因
    部分，既已滅失不存在，自無宣告沒收銷燬之必要，附此敘
    明。另包裝前揭白粉之空包裝袋1 個（淨重0.19公克），既
    得單獨秤出重量，亦不能稱該包裝袋與包裝之毒品不能析離
    而逕以毒品危害防制條例第18條第1 項前段規定諭知沒收銷
    燬，然係被告所有供本件施用毒品所用之物，業據被告在警
    詢時供承明確（見高市警六刑偵字第485 號卷第3 頁），應
    依刑法第38條第1 項第2 款之規定宣告沒收。
據上論斷，應依刑事訴訟法第369 條第1 項前段、第364 條、第
299 條第1 項前段，毒品危害防制條例第10條第1 項、第18條第
1 項前段，刑法第11條、第56條、第47條、第38條第1 項第2款
，判決如主文。
本案經檢察官許月雲到庭執行職務。
中　　華　　民　　國　　94　　年　　11　　月　　15　　日
                  刑事第四庭    審判長法  官  蕭權閔
                                      法  官  林水城
                                      法  官  陳吉雄
以上正本證明與原本無異。
如不服本判決應於收受本判決後10日內向本院提出上訴書狀，其
未敘述上訴理由者，並得於提起上訴後10日內向本院補提理由書
狀（均須按他造當事人之人數附繕本）「切勿逕送上級法院」。
中　　華　　民　　國　　94　　年　　11　　月　　16　　日
　　　　　　　　　　　　　　　　　　　書記官  梁美姿
附錄本件判決論罪科刑法條：
毒品危害防制條例第10條第1項
施用第一級毒品者，處 6 月以上 5 年以下有期徒刑。
                                                      Q
